臺灣臺南地方法院新市簡易庭小額民事判決
                                    111年度新小字第77號
原      告  華南產物保險股份有限公司

法定代理人  陳文智  
訴訟代理人  蘇嘉維  
被      告  朱禾英  

上列當事人間損害賠償(交通)事件，經本院於中華民國111年2月
10日言詞辯論終結，本院判決如下：
    主      文
被告應給付原告新臺幣壹萬捌仟貳佰參拾參元，及自民國一百一
十一年一月二十五日起至清償日止，按週年利率百分之五計算之
利息。
原告其餘之訴駁回。
訴訟費用新臺幣壹仟元，由被告負擔新臺幣伍佰元，餘由原告負
擔。
本判決原告勝訴部分得假執行。
    事實及理由
一、被告經合法通知，未於言詞辯論期日到場，核無民事訴訟法
    第386條所列各款情形，應依原告之聲請，由其一造辯論而
    為判決。
二、原告起訴主張： 
　㈠被告於民國110年4月14日下午4時54分許，駕駛車牌號碼000-
    000號自小客車，行經台南市善化區178線與台1線路口，因
    未注意車前狀況，不慎碰撞訴外人黃品蓁駕駛兼所有之車號
    000-0000自小客車(下稱系爭車輛)，導致系爭車輛嚴重受損
    。系爭車輛為原告所承保，事故受損後，由百皇汽車有限公
    司估價修理，修繕費用為新臺幣(下同)37,848元(工資25,40
    8元、零件12,440元)，經計算零件折舊後金額為36,466元。
    另系爭事故依警局肇事資料初步研判原告承保之系爭車輛為
    肇事主因，被告為肇事次因，但事故當時系爭車輛固為右轉
    ，但駕駛人黃品蓁表示伊很早就打右轉方向燈，因此，系爭
    事故應由被告負全部肇事責任，原告認駕駛人黃品蓁無肇事
    責任，不應由原告承擔與有過失責任。被告就系爭車輛所受
    之損壞，依據民法第184條第1項及第191條之2前段規定，應
    負賠償責任，但被告迄今未賠償，原告乃依據保險契約賠付
    ，並依保險法第53條取得代位求償權。茲就上開修復費用，
    並將零件部分扣除折舊後，請求被告賠償36,466元等語。
  ㈡至於本件事故肇事責任乙節，雖警局肇事資料初步研判原告
    承保之系爭車輛為肇事主因，被告為肇事次因，然事故當時
    系爭車輛固為右轉，駕駛人黃品蓁表示伊很早就打右轉方向
    燈，是被告未注意車前狀況才導致事故發生，因此，系爭事
    故應由被告負全部肇事責任，原告承保車輛之駕駛人黃品蓁
    無肇事責任，不應由原告承擔與有過失責任等語。
　㈢聲明：被告應給付原告36,466元，及自起訴狀繕本送達翌日
    起至清償日止，按年息百分之5計算之利息。　　　
三、被告方面：被告未於言詞辯論期日到場，亦未提出書狀作任
    何聲明或陳述。 
四、得心證理由：
　㈠查原告主張訴外人黃品蓁與被告於上開時、地發生行車事故
    ，導致原告承保車輛受損，經修復共支出費用36,466元。原
    告業已理賠被保險人，並依據保險法第53條取得代位求償權
    等事實，並提出相符之汽車險理賠申請書、道路交通事故當
    事人登記聯單、鈑烤估價單、結帳工單、統一發票、行車執
    照及車損照片等書證，復有本院依職權調閱之臺南市警察局
    善化分局函送肇事相關資料可參，被告經合法通知未於言詞
    辯論期間到庭陳述，亦未提出書狀答辯，綜合上開事證調查
    結果，堪信原告主張為真正。
　㈡按因故意或過失，不法侵害他人之權利者，負損害賠償責任
    ；汽車、機車或其他非依軌道行駛之動力車輛，在使用中加
    損害於他人者，駕駛人應賠償因此所生之損害，民法第184
    條第1項前段、第191條之2前段分別定有明文。又汽車行駛
    至交岔路口，轉彎車應讓直行車先行；汽車行駛時，駕駛人
    應注意車前狀況，並隨時採取必要之安全措施，道路交通安
    全規則第102條第1項第7款、第94條第3項分別明文規定。查
    黃品蓁於警詢時稱：「我的車輛是直行行駛，我是行駛在該
    車禍路段前已打右轉方向燈準備右轉，遭一部同向普通重機
    車996-PFQ號擦撞」，被告於警詢時稱：「我的車輛是直行
    行駛，我是行駛在機車專用道，當時速度有比較快點，當我
    發現同向自小客車時，已經煞不住車子，所以擦撞同向自小
    客車」，有道路交通事故談話紀錄表在卷可參。足見，駕駛
    人黃品蓁為右轉車輛，被告為同向直行車，依道路交通安全
    規則第102條第1項第7款規定，黃品蓁駕駛之車輛應禮讓直
    行之被告機車先行，但被告見前方車輛已打右轉方向燈，已
    能預見前方車輛之行向，應注意車前狀況及減速慢行，卻未
    減速，以致兩車發生擦撞，兩名駕駛人對於事故發生均有疏
    失，應能認定。原告認本件事故應由被告負全部肇事過失責
    任，黃品蓁無過失之主張，並非可採。
　㈢承上調查，被告因有上述之行車疏失，導致系爭車輛受損，
    依法被告負有損害賠償之責。因原告已就系爭車輛所受之損
    壞賠付37,848元予被保險人黃品蓁，並取得代位求償權，嗣
    本院當庭提示折舊自動試算表，原告表示同意系爭車輛修復
    費經計算零件折舊後為36,466元，則原告依據代位權及侵權
    行為之法律關係，請求被告賠償修復費用36,466元，於法自
    屬有據。　
　㈣末查，損害之發生或擴大，被害人與有過失者，法院得減輕
    賠償金額，或免除之，此為民法第217條第1項所明定。查本
    件交通事故，被告固有上開行車疏失，但駕駛人黃品蓁為轉
    彎車輛，雖已打右轉方向燈，仍應注意同向行駛於慢車道之
    直行車狀況，而非因此免除禮讓直行車先行之義務，本院認
    兩名駕駛人同有疏失，且過失程度相當，各應負50％過失責
    任。則本件被告應負之賠償金額，依此肇事責任比例酌減後
    ，賠償金額為18,233元(計算式：36,466×0.5＝18,233，小數
    點以下四捨五入)。　
　㈤綜上所述，原告依據代位權及侵權行為之法律關係，所得請
    求被告賠償之修復費用為36,466元，再依上述肇事責任比例
    減輕被告之賠償責任，被告應賠償之金額為18,233元。從而
    ，本件原告請求被告給付18,233元，及自起訴狀繕本送達翌
    日即111年1月25日起至清償日止，按週年利率百分之5計算
    之利息，為有理由；逾此部分之請求，則無理由，應予駁回
    。　　
四、本件為小額訴訟事件，依民事訴訟法第436條之19條規定，
    法院為訴訟費用之裁判時，應確定費用額。茲因本件僅原告
    支出裁判費1,000元，被告則無其他費用支出，是本件訴訟
    費用額確定為1,000元，爰按兩造勝敗比例酌定各應負擔金
    額如主文第三項。併依同法第439條之20之規定，就被告敗
    訴之判決，依職權宣告假執行。
五、據上論結，本件原告之訴為一部有理由，一部無理由，依民
    事訴法第436條之23、第436條第2項、第385條第1項前段、
    第79條、第436條之19、第436條之20，判決如主文。　　
中　　華　　民　　國　　111 　年　　2 　　月　　23　　日
                  臺灣臺南地方法院新市簡易庭
　　　　　　　　　　　　　　　　　法  官　許蕙蘭
以上正本係照原本作成。
如不服本判決，應於送達後20日內，向本院提出上訴狀並表明上
訴理由，如於本判決宣示後送達前提起上訴者，應於判決送達後
20日內補提上訴理由書（須附繕本）。
對於小額程序之第一審判決之上訴，非以其違背法令之理由，不得為之。且上訴狀內應記載表明（一）原判決所違背之法令及其具體內容。（二）依訴訟資料可認為原判決有違背法令之具體事實者。　　　　　　　　　　　　　　　　　
中　　華　　民　　國　　111 　年　　2 　　月　　23　　日
                                  書記官  柯于婷